【裁判字號】    90,交上易,438
【裁判日期】    901231
【裁判案由】    過失傷害
【裁判全文】
臺灣高等法院刑事判決                            九十年度交上易字第四三八號
    上  訴  人
    即  被  告  甲○○
右上訴人因過失傷害案件，不服臺灣宜蘭地方法院九十年度交易字第一一八號，中華
民國九十年十月十二日第一審判決（起訴案號：臺灣宜蘭地方法院檢察署九十年度偵
字第九二二號）提起上訴，本院判決如左：
    主  文
上訴駁回。
甲○○緩刑參年。
    事  實
一、乙○○（業經原審判處罪刑確定）於民國九十年二月十五日下午，駕駛無牌照拼
    裝重機車，沿台九號省公路，由宜蘭縣羅東鎮往冬山鄉方向行駛，於下午三時十
    五分許，途經速限為六十公里之台九號省公路九十二公里八百公尺處時，理應注
    意行車速度，而依當時情形天候晴、日間自然光線、視距良好、路面無缺陷，又
    無不能注意之情事，竟疏於注意，以超過一百公里之時速行駛，適甲○○亦疏未
    注意應確定無往來車輛便逕行左轉，蘇嘉鈺所駕駛之無牌照拼裝重機車因而撞擊
    由甲○○所駕駛車號ＩＱ─四Ｏ三七號左轉中之自小客車，乙○○因此受有頭部
    外傷、胸部挫傷、右第四指伸指肌腱斷裂、右第四、遞五指掌間骨折、右膝撕裂
    傷等傷害；甲○○因此受有右臉頰撕裂傷二Ⅹ三公分之傷害。
二、案經被害人乙○○訴由宜蘭縣警察局羅東分局報請臺灣宜蘭地方法院檢察署檢察
    官偵查起訴。
    理  由
一、右揭事實，業據上訴人即被告甲○○坦承不諱，核與告訴人乙○○於警訊時指述
    ：當時伊是以超過一百公里之速度行駛，而伊當時直行由羅東往冬山方向，被告
    甲○○之自用小客車沒有打方向燈，停一下子就突然左轉，伊靠中心線騎以便閃
    躲，但伊採煞車時，自小客車就橫駛在分向線致發生事故等語；及被告甲○○於
    警訊時供述：伊當時是停一下子後要左轉進入宏泰廢鐵場等語相符。綜合以上二
    人之陳述，且比照雙方車速、車損情形，現場煞車痕跡之長度、位置、方向等情
    形綜合判斷，告訴人乙○○明知高速行駛下，對於路面情形並無法具有充足反應
    時間，因而對於車前狀況無法具有通常之應變方式，其危險性極大，嚴重影響道
    路安全，是告訴人乙○○此一超速行駛，因而肇致本件車禍，應足認定；另被告
    甲○○當時處於迴轉情形，對於路面往來車輛理應提高警覺，確認無往來車輛方
    得左轉，而本件中，以告訴人乙○○所騎乘之拼裝重型機車，處於超過一百公里
    之高速行駛之下，其所產生之音量之大應足以讓前方正欲迴轉之被告甲○○警覺
    ，然被告甲○○卻僅停一下便迴轉，而疏未謹慎確定來往車輛已經通過逕行迴轉
    ，其疏失之行為亦為本件車禍之原因，亦足認定。此外，並有道路交通事故調查
    報告表一紙附卷足資佐證，且告訴人乙○○因本件車禍而受有前揭傷害，並各有
    宜蘭縣羅東博愛醫院診斷證明書一紙附卷足憑。
二、按汽車迴車前，應暫停並顯示左轉燈光或手勢，看清無來往車輛，並注意行人始
    得迴轉，汽車道路交通安全規則第一百零六條第一項第五款定有明文。本件被告
    甲○○，自應注意上開規定，且依當時情形天候晴、日間自然光線、視距良好、
    路面無缺陷，又非不能注意，竟疏未注意，致其所駕駛之自小客車與告訴人乙○
    ○所駕駛之無牌照拼裝重機車發生撞擊，使告訴人乙○○受傷，被告行為自有過
    失，其過失之行為並與告訴人乙○○受傷具有相當因果關係。本件事證明確，被
    告甲○○之前揭犯行應堪予認定。況本件車禍經送臺灣省基宜區車輛事故鑑定委
    員會鑑定結果，亦持相同之認定，有該會九十年四月二十五日基宜鑑字第九ＯＯ
    一八六號鑑定意見書一紙附卷足參，益證被告甲○○之行為有過失。從而，本件
    事證明確，被告甲○○犯行應堪予認定。
三、核被告甲○○駕駛自用小客車未遵守迴車規定，因過失致使他人受傷，所為係犯
    刑法第二百八十四條第一項前段之過失傷害罪。
四、原審認被告甲○○罪證明確，適用刑法第二百八十四條第一項前段、第四十一條
    第一款前段，罰金罰鍰提高標準條例第一條前段，第二條之規定，並審酌被告甲
    ○○之品行、及對本件車禍發生過失程度比例、被害人身體健康所生之危害，犯
    罪後之態度等一切情狀，量處有期徒刑二月，如易科罰金，以三百元（銀元）折
    算一日，認事用法，核無不合，量刑亦屬適當。被告甲○○上訴認原判決量刑過
    重，為無理由，應予駁回。末查，被告甲○○未曾受有期徒刑以上刑之宣告，有
    本院被告全國前案紀錄表附卷可稽，其因迴車疏未注意而肇事，犯罪情節及所造
    成告訴人乙○○之損害，尚非重大，而被告甲○○犯罪後已於九十年十月三十一
    日與告訴人乙○○達成民事和解，有和解書附卷可稽，足認被告甲○○犯罪後已
    真摯悔悟，經此教訓，今後必知慎戒而無再犯之虞，本院認其所宣告之刑，以暫
  不執行為適當，爰併予宣告緩刑三年，以勵自新。
據上論斷，應依刑事訴訟法第三百六十八條，刑法第七十四條第一款，判決如主文。
本案經檢察官劉斐玲到庭執行職務。
中      華      民      國    九十    年     十二     月    三十一    日
                              臺灣高等法院刑事第 十五 庭
                                  審判長法  官  房  阿  生
                                        法  官  鄧  振  球
                                        法  官  雷  元  結
右正本證明與原本無異。
不得上訴。
                                        書記官  梁  雅  華
中      華      民      國     九十一   年       一     月     三       日
附錄：本判決論罪科刑法條全文
刑法第二百八十四條第一項前段
因過失傷害人者，處六月以下有期徒刑、拘役或五百元以下罰金。致重傷者，處一年
以下有期徒刑、拘役或五百元下罰金。


司法院資訊處製作；財團法人民間司法改革基金會備份。
